臺灣臺北地方法院刑事判決
111年度侵訴字第1號
公  訴  人  臺灣臺北地方檢察署檢察官
被      告  CHOI JINUK（中文名：崔晉旭）  韓國籍



指定辯護人  義務辯護人劉家成律師
訴訟參與人
即  告訴人  代號0000-000000號
           （真實姓名年籍地址及委任之代理人詳卷）
上列被告因妨害性自主罪案件，經檢察官提起公訴 （110年度偵
續緝字第6號、110年度偵緝字第1222號），本院判決如下：
    主  文
崔晉旭犯強制性交罪，處有期徒刑肆年。並應於刑之執行完畢或
赦免後，驅逐出境。
    事  實
一、CHOJ JINUK(中文名：崔晉旭，韓國籍，下稱崔晉旭）受友
    人金俊植（韓國籍）邀約，於民國107年12月17日晚間7時許
    ，帶同友人李治永（韓國籍）前往臺北市○○區○○○路0段000
    巷00號之鬼神豬腳餐廳，三人與金俊植邀約前來之林惠宣（
    韓國籍）、林惠宣另邀請之代號0000-000000號成年女子(真
    實姓名年籍詳卷，下稱乙 )在該處一同用餐飲酒。於同日晚
    間10時許，一行人又至臺北市○○區○○○路0段00○0號之鼓前堂
    居酒屋繼續喝酒，直至翌（18）日凌晨，乙 因飲用10餘杯
    啤酒混燒酒而不勝酒力，呈現茫醉狀態而意識不清，崔晉旭
    遂攙扶乙 一同搭乘計程車離去，於107年12月18日凌晨0時2
    2分許，將乙 帶往臺北市○○區○○○路0段000號之新月商旅，
    於同(18)日凌晨0時26分許，因乙 酒醉癱軟無法自行行走，
    崔晉旭以手環抱乙 之方式攙扶乙 進入該旅館202號房間，
    至同日凌晨4時許前某時許，崔晉旭利用乙 酒醉呈現意識不
    清而陷於不知且不能抗拒之情形，竟基於乘機性交之犯意，
    解開乙 內衣扣子，將乙 內衣、上衣往上掀，並褪去乙 外
    褲、內褲，親吻乙 兩側乳頭，及以手指插入乙 之陰道。後
    於同日凌晨4時許，乙 感覺陰道疼痛驚醒，見狀立刻喝叱被
    告「你在幹什麼」，並將其雙腿夾緊、推開崔晉旭以抵抗之
    ，崔晉旭察覺乙 已醒來，有拒絕與其為性交之舉，竟提升
    為強制性交之犯意，不顧乙 之反抗，繼續以其陰莖磨蹭乙 
    陰道口，其龜頭並已進到乙 陰道口前端，崔晉旭再以手強
    拉乙 頭髮，將乙 頭部強壓靠近其陰莖，要求乙 為其口交
    ，後因乙 掙扎過程中鼻樑碰撞到崔晉旭下巴，崔晉旭始罷
    手，而以上開方式對乙 強制性交得逞。嗣乙 離開旅館後，
    因不甘受辱，前往醫院驗傷並報警處理，始查獲上情。
二、案經乙 訴由臺北市政府警察局刑中山分局報告臺灣臺北地
    方檢察署檢察官偵查起訴。
    理  由
壹、程序部分：
一、按被告以外之人於審判外之言詞或書面陳述，除法律有規定
    者外，不得作為證據，刑事訴訟法第159條第1項定有明文。
    惟按被告以外之人於審判外之陳述，雖不符合刑事訴訟法第
    159條之1至第159條之4之規定，但經當事人於審判程序同意
    作為證據，法院審酌該言詞陳述或書面陳述作成時之情況，
    認為適當者，亦得為證據；當事人、代理人或辯護人於法院
    調查證據時，知有第159條第1項不得為證據之情形，而未於
    言詞辯論終結前聲明異議者，視為有前項之同意，刑事訴訟
    法第159條之5亦有明文。本判決後述所引用被告以外之人所
    為言詞及書面陳述，當事人、辯護人或於本院準備程序時表
    示同意有證據能力，或於本院準備程序、審理時均表示無意
    見而不予爭執，且迄言詞辯論終結前均未聲明異議（見本院
    卷一第139至140頁、本院卷三第121至135頁），本院審酌該
    等證據資料製作時之情況，並無違法、不當或不宜作為證據
    之情事，亦無證據證明係公務員違背法定程序所取得，是認
    為以之作為證據應屬適當，依前開規定，該等證據資料自均
    有證據能力。
二、本判決所引用之其餘文書證據及證物，與本案均有關連性，
    且無證據證明係公務員違背法定程序所取得，亦無顯有不可
    信之情況，且經本院於審理期日合法調查，該等證據自得作
    為本案裁判之資料。
三、辯護人主張被告於107年12月31日警詢、110年8月10日偵訊
    、110年8月11日羈押訊問時，未有通譯在場陪同，該三次筆
    錄無證據能力等節（見本院卷一第138頁），按被告為語言
    不通者，得用通譯，109年1月15日修正前之刑事訴訟第99條
    前段定有明文。此規定此於司法警察官或司法警察詢問犯罪
    嫌疑人時，準用之，刑事訴訟法第100條之2亦有明文。而通
    譯係譯述言詞文字互通雙方意思之人，其功用係傳譯兩方語
    言或文字使彼此通曉，只要以被告所能明瞭之語言或文字翻
    譯轉述雙方之意思，應認即已完足我國司法警察機關對外國
    人涉訟語文方面之照護義務，亦與我國憲法保障其訴訟權之
    意旨無違。本件被告於107年12月31日製作警詢筆錄時，已
    表明：警方以中文為我製作筆錄，簡單的應答沒有問題，需
    要我會請金俊植幫忙翻譯等語（見108年度偵字第3232號卷
    第16頁反面），而該次警詢確實由金俊植擔任翻譯，此由該
    份筆錄末段由金俊植在翻譯人欄簽名確認即可知（見同上卷
    第19頁反面）。參以金俊植於偵查中作證時，經檢察官詢問
    「你的中文為什麼這麼好？」，金俊植表示「我本來在大陸
    留學，我在大陸上海唸書有8年，在臺灣7個月，現在在臺灣
    是實習，是在旅行社做跟旅遊有關工作」等語（見同上卷第
    117頁），足見金俊植之中文聽、說、讀、寫能力佳，堪任
    翻譯人員，並可協助確認筆錄內容之正確性，上開警詢程序
    ，已充分保障被告訴訟權，應認該次警詢筆錄有證據能力。
    至被告於110年8月10日偵訊、110年8月11日羈押訊問筆錄，
    本院則未採為本案認定犯罪事實之依據，故無庸論述上開供
    述證據是否有證據能力。
貳、實體部分：
一、認定犯罪事實所憑之證據及理由：　　
　　訊據被告崔晉旭固不爭執曾於107年12月17日晚間7時許，與
    乙 、林惠宣、金俊植、李治永在上址鬼神豬腳餐廳一同用
    餐飲酒，當日其與乙 是第一次見面，同日晚間10時許，5人
    改至上址鼓前堂居酒屋用餐飲酒，至翌（18）日凌晨乙 已
    酒醉，被告攔計程車搭載乙 ，於107年12月18日凌晨0時22
    分許，2人入住上址新月商旅等情，惟矢口否認有上開強制
    性交犯行，辯稱：107年12月18日被告與乙 進入新月商旅房
    間，兩人都睡著，直至同日凌晨4時許乙 醒來，兩人才互相
    親吻、撫摸對方胸部，因被告無法勃起，乙 就坐到被告身
    上，撫摸被告陰莖，被告便以龜頭摩擦乙 陰道前端，在這
    樣氣氛下，被告才以手指進入乙 陰道，在乙 凌晨4時醒來
    前，被告並沒有對乙 做任何事，在乙 醒來後被告也沒有用
    任何強制力去違反乙 意願，也沒有要求乙 為被告口交等語
    。辯護人則為被告辯護稱：檢察官起訴被告涉犯乘機性交部
    分，並未指明性行為發生的時間，僅以乙 酒醉、沒有意識
    ，加上被告自承有指交之性行為，即起訴被告，然被告所述
    其與乙 曾為相關性行為，均是發生在乙 107年12月18日凌
    晨4時許醒來之後，但當時乙 已睡醒，並無不能抗拒之情形
    。至乙 稱其因被碰下體而痛醒一節，與驗傷診斷書記載其
    下體全然沒有傷痕之內容不符，且性侵害驗傷一般均不會記
    載舊傷，故第一次驗傷未加以記載，第二次驗傷經當事人特
    別要求才記載舊傷痕，驗傷時間又是在事發後1、2天，該舊
    傷痕顯然不是本案行為所造成。且乙 於警詢時及108年12月
    22日偵查中所述有諸多細節上之差異，此由辯護人審理時對
    乙 之交互詰問問題即可知，難以擔保乙 證述內容確實正確
    無誤。復由乙 與被告於凌晨4時之後，仍和被告各睡各的將
    近7小時，離開旅館後也沒有立即尋求協助，而是由被告陪
    同去找尋遺失物，並向被告借用金錢新臺幣（下同）1,500
    元等情形，與一般遭受強制性交所生畏懼心理狀態的表現常
    情不相符。綜上，在凌晨4時許之前，乙 無意識的情況之下
    ，被告並未對乙 為任何行為，在乙 凌晨4時許醒來後，被
    告親吻乙 胸部、對乙 指交之行為，均未違反乙 之意願，
    故無乘機性交或強制性交之情形，請諭知被告無罪等語。經
    查：
（一）上開犯罪事實，迭據證人乙 於警詢、偵查、本院審理時
      指述及證述明確：
　　⒈乙 於107年12月19日警詢時證稱：案發前我跟被告是第一
      次見面，他禿頭、身高約175甲180公分、粗眉，我覺得他
      長得很噁心。107年12月17日晚間7時30分許，我跟我的韓
      籍女性友人Heize Lim（綽號黑子，即林惠宣）、她的3名
      韓籍男性友人即被告、金課長、李先生相約在臺北市○○○
      路0段000巷00號的鬼神豬腳餐廳吃飯，到了晚間10時許我
      們5人去臺北市○○○路0段00○0號的鼓前堂居酒屋喝酒吃東
      西，我有跟金課長、李先生交換LINE，他們一直跟我敬酒
      ，我可能有喝到2、3瓶燒酒，台啤我也一直喝，我把他們
      都當一般外國朋友相處，後來我喝得很醉，不清楚何時離
      開，事後我問Heize Lim，她說我大約喝到107年12月18日
      凌晨1時，當時我說我想回家，被告就說要送我回家，並
      在路邊攔了一輛計程車把我送到位於臺北市○○區○○○路0段
      000號的新月商旅。直到107年12月18日凌晨4點我醒來發
      現自己在旅館，被告全身赤裸，我下半身赤裸，上半身運
      動服裡面的内衣被解開的，我直覺我一定有被被告吸奶，
      當時他還想用生殖器磨蹭我的下體，但是好像沒有插入，
      因為他的生殖器軟軟的沒有勃起，但他還是試探性地想探
      詢我的意願，他還用指甲摳我下體，我覺得他好像有用手
      指插入我的陰道，我有反抗並推他，之後他跟我說我很漂
      亮想要我親他下體，就壓我的頭，還抓我頭髮，頭髮都打
      結了，我把他推開，後來被告想親我，我因為反抗鼻子有
      撞到被告的下巴，我鼻子有打微晶瓷很痛。我的酒量普通
      、不怎麼好，剛好別人敬我酒我就喝，當時我整個斷片，
      連被告摸我胸部我都沒有醒來，在被告性侵我的過程中，
      我酒醉時沒有求救，但等我稍微清醒時，我有推他打他，
      還很生氣。在我有意識的情況下，被告沒有將他的性器插
      入我的陰道、肛門或口腔，我醒來時覺得他好像有將手指
      插入我的陰道，想要我幫他口交，但是未得逞。在我半夢
      半醒間，我覺得他好像有使用暴力拉我頭髮，因為我的長
      髮糾結，我的肩關節疑似被他拉傷。被告性侵害我，是違
      反我的意願，被告沒有徵詢我的同意，而且我當天還月經
      來，我想可能我月經來，所以他可能沒有插入，但也有可
      能有插入，我不是很確定。我醒來時發現我的包包不在旅
      館裡，我要找包包，身上又沒錢，只好繼續跟被告獨處，
      各睡各的，107年12月18日上午9點多被告幫我傳訊息問他
      朋友有沒有看到我的包包，我的包包內有5萬多元，那是
      長輩給我的錢，18日上午11許，我就跟被告一起離開新月
      商旅，去居酒屋找包包，但還是沒有找到，被告就留了手
      機號碼給我，我跟被告借了1,500元，最後我們在居酒屋
      各自上完廁所就離開。我沒有向旅館人員求救，是因為覺
      得很丟臉。我於案發後沒有立即報案，直至107年12月19
      日凌晨1時才至派出所報案，是因為107年12月18日晚間我
      還要上韓文課，我是韓文老師，我必須準備我的課程，我
      詢問黑子跟我妹妹後才決定來報案等語（見108年度偵字
      第3232號卷第11至15頁）。
　　⒉乙 於108年2月19日偵查中指稱：警詢筆錄內容均確實。案
      發前在居酒屋時，共有3個韓國男生（即被告、金俊植、
      李治永）、1個韓國女生Heize、還有我，共5個人。我警
      詢時所說的女性韓籍友人Heize Lim，就是檢察官提示護
      照影本上的林惠宣。我在睡覺狀態下發現下體疼痛，被告
      沒有經過我同意就把我的衣服褪去，被告用手指伸入我的
      下體，造成我疼痛驚醒，我醒來身上黏黏的感覺有他的唾
      液，胸部及下體都有，讓我覺得自己很髒，我醒來的時候
      對方是軟的，他想要我幫他口交，但我抵死不從，我鼻子
      就撞到他下巴，被他撞傷，被告還有扯我頭髮，但沒有打
      我或用拳頭揍我，我覺得我睡覺的時候，被告有弄我下面
      或用嘴巴我不確定，我不是隨便的女生，我反抗他後來就
      沒有繼續。被告說我是自願的，並不實在，我並沒有含被
      告的性器官，他當時就是自己軟可能想讓我潤滑，就摳我
      。我那時候是酒醉很嚴重，喝的是燒酒加啤酒，我頭很暈
      ，眼睛有點目眩，我整個人是一直醉到18日下午還在醉，
      我有把被告推開，因為我沒有到清醒，就本能反抗他，我
      是非自願發生關係，如果是浪漫一夜情根本不會受傷。我
      約107年12月18日凌晨4時醒來，我是嚇醒，醒來時發現我
      的褲子已經被他脫掉，那天我也穿很保守的運動服、厚外
      套跟球鞋，在旅館如果被告只是撥開衣服處碰我胸部我可
      能沒感覺，但褲子被脫下後他碰觸我下體我被痛醒，我醒
      來後看到被告嚇到，他知道我難搞也硬不起來就放棄，我
      驚醒之後就不讓被告碰觸我的身體了。在我醒來之前，被
      告一定有對我性侵他一定是吸我的胸部、親我的下體之類
      的，因為他手指動作比較粗魯把我弄痛，痛覺把我驚醒，
      我醒來之後以為把他推開就好，也不知道我會受辱到被弄
      受傷、抓頭髮等行為，我的頭髮一大陀都打不開。我醒來
      時是沒有幫被告口交，他老二根本沒有硬，我躺著的情況
      他就是抓我的頭想要叫我親他下面，我就是一直反抗，我
      隔天脖子都扭到很痛，我也不知道驗傷有沒有驗到。在新
      月商旅我沒有跟櫃臺人員求助，是因為有被抓頭髮、被攻
      擊，雖然被告沒有直接打臉，但我很怕我直接從房間離開
      的話，他當時性慾正高不知道會怎麼樣，我也想知道他手
      機有沒有偷拍，那個飯店看起來是爛飯店，我也怕附近很
      多流鶯，飯店不會管我。我於107年12月18日上午11時許
      離開旅館，直到19日凌晨2時許才到婦幼醫院驗傷採證，
      是因為我那時候還在猶豫要不要報警，107年12月18日我
      朋友沈曼江在臺北艾美寒舍有訂房間，我可以用旅館的設
      施，被告當時一直抽煙，我的頭髮很臭，我就去艾美寒舍
      洗澡，越洗越不甘心，就使用艾美寒舍的商務中心使用電
      腦跟林惠宣說我被性侵，我找林惠宣到當日下午4點多才
      找到她，林惠宣叫我趕快報警驗傷，林惠宣也提到包包11
      時40分許拿給被告，後來被告有透過李治永把包包還給我
      。我會在驗傷採證前洗澡，是因為我本來不知道要不要告
      被告，覺得自己丟家族的臉，讓家族蒙羞，且我的頭髮和
      身體都是菸味，才會先洗澡，後來在林惠宣鼓勵下我才決
      定告他等語（見108年度偵字第3232號卷第76至79頁）。
　　⒊乙 於108年10月22日偵查中指稱：107年12月17日林惠宣約
      我去吃飯，她說只會有金俊植，當日晚間7時20分許我抵
      達敦化南路的鬼神豬腳餐廳才看到被告、李治永，當天是
      我第一次與被告見面，現場我喝燒酒和啤酒，喝了好幾杯
      ，第一現場我還沒有醉，後來大家提議去續攤，我們五個
      人搭上一台計程車前往鼓前堂居酒屋，在鼓前堂我還有喝
      酒，他們很有技巧地灌我酒，也是喝燒酒及啤酒，是燒酒
      混啤酒200C.C的玻璃杯，喝了至少10杯以上，我在鬼神豬
      腳餐廳至少有5至10杯，沒有加水，是純的。在鼓前堂我
      已經察覺自己要醉了，有去廁所吐，覺得頭很漲熱。離開
      鼓前堂前，我去廁所，上完廁所被告說要送我回家，他扶
      我走上計程車，我上計程車跟司機說我家地址，之後就睡
      著了，我醒來時，已經在床上了，那時候還不知道幾點。
      我醒來之後我是躺著，躺在床的左邊，外褲、内褲及鞋襪
      都已經被脫掉，我下半身赤裸，我上半身運動外套被脫掉
      ，上半身的T甲SHIRT及胸罩被捲至腋下，上半身胸部是赤
      裸，還發現被告把床單及被子拉起來弄成一陀弄到地上，
      我直接躺在床墊上，沒有床單，我當時月經來第二天，很
      多經血，我醒來之後，我是躺著，被告在我上方，他趴著
      ，面朝向我，沒有穿衣服，在我上方用手指放入我的陰道
      ，應該有兩隻手指，好像沒有放很深，至少有兩個指節，
      我有疼痛感，感覺被告是亂搓、亂摳，因為我連尿道都被
      他摳到流血，他後來有被我嚇到，我直接驚醒他有感到警
      示，這過程大約有30到40秒，我就跟被告說你在幹嘛，他
      就在淫笑。我發現被告在指侵我，他另外一隻手抓著自己
      的男性生殖器，有用他的生殖器磨蹭我的外陰部，被告用
      哪一隻手指侵我，我不記得。被告是跪站，就是一隻腳跪
      著、一隻腳站著，所以我才看到，當時棉被都丟在床下，
      我連遮身體的東西都沒有，被告還用韓文跟我說妳很漂亮
      ，我們就來做一次，我大學是韓文系所以我聽得懂，這時
      就很猥褻用嘴巴過來親我的兩邊胸部，也有吸我的乳頭。
      被告指侵時，我醒來時跟被告說你在幹嘛，我把我的雙腳
      左右夾緊一伸一縮來拒絕，從親胸部開始，我就直接用手
      把被告推開，把他的頭及重量推開，我說我不要，被告就
      用韓文說做一次嘛，就做看看嘛的意思，被告就又再說我
      們來做，此時我已經把被告推開。後來被告沒有硬，直接
      要我幫他吸，因為我在床的左邊躺著，他用韓文說幫我吸
      ，我用中文說不要，他會一點中文，他一定聽懂，他在臺
      灣開過店，後來被告又直接把他的生殖器往我的嘴巴靠，
      那時候我準備要坐起來，被告的生殖器碰到我的嘴唇，沒
      有放進我嘴巴，因為我把我嘴巴閉起來，接下來我就激烈
      反抗，他被我的反抗惹火，他一手抓我的後腦杓、一手抓
      我的脖子固定我的頭，往他的生殖器靠，我把他的手往後
      推，一陣混亂之中，我的鼻樑的上半部及雙眼的中間位置
      山根碰到被告下巴，他下巴沒有受傷，我鼻樑有受傷，我
      鼻樑裡面有打微晶磁，他自己也嚇到，被告就停下來。我
      醒來時，發現被告指侵，他有試圖用男性生殖器碰我的下
      體陰部外圍，已經碰到了，被告沒有插入，因為被告當時
      沒有勃起，我醒來時，印象被告是先指侵，指侵停了之後
      ，被告有試圖讓自己勃起，所以有在我的陰道外圍磨蹭，
      磨蹭個5到10下等語（見108年度偵續字第387號卷第83至8
      7頁）。
　　⒋證人乙 於本院審理時證稱：我大學是韓文系畢業，職業是
      韓文老師，107 年12月17日林惠宣找我一起去鬼神豬腳餐
      廳喝酒，林惠宣是韓國籍的女大學生，她只說會找一位金
      先生來，我完全不知道被告會出現，在鬼神豬腳餐廳及鼓
      前堂居酒屋喝酒，都是同一批人，即林惠宣、金俊植、李
      治永、被告、我。他們點蠻多酒的，都是以六支為單位，
      我記得是啤酒混燒酒，我一直被勸酒，我都直接乾，一杯
      接一杯的喝啤酒加燒酒，是台啤大小的杯子，我喝了大約
      10杯以上，可能講幾句話就又乾，我不確定具體的量是多
      少，但大家一起把點的酒都喝完，從7點半一直喝到12點
      半左右，我應該喝超過10幾杯，這些酒全部加起來的容量
      大約有3瓶台啤大瓶以上，且是加了燒酒的混酒，在鬼神
      豬腳餐廳我就喝蠻多酒，中間有上兩次洗手間，後來在鼓
      前堂居酒屋我也是一直喝混酒，所以不知道自己喝了多少
      ，我當天喝到泥醉。我當天有跟金俊植、李治永交換LINE
      ，應該是說座位的關係，有跟我要的人我就會交換給他，
      被告是直到我去找包包，才終於交換到他的LINE，我才知
      道他是誰，不然我本來根本不知道他是誰。案發之前，我
      沒有見過被告，也沒有用電話、信件或其他通訊軟體與被
      告聯絡過。我覺得被告長得很噁心、很醜，一臉情色的樣
      子。我跟當天的全部人都沒有要發展成男女朋友關係，是
      林惠宣小姐約我一起出來吃飯，我想說可以認識一些外籍
      人士，也許可以當作認識一些友好、友善的韓國人。當時
      我喝醉，被告說可以送我回去，我想說他可能是一個紳士
      的人，會把我送到家，我記得我上計程車時有跟司機大哥
      講說把我載到某某路，講我家的路名，我後來睡著，被告
      改了地址，把我載到新月商旅去，我這一生從來沒有進去
      過新月商旅，我也不會知道新月商旅這個地方。我完全不
      知道被告怎麼帶我進新月商旅，直到我去警局看監視器畫
      面，才知道被告連拖帶拉把我拖進去，我也不知道我被被
      告親了。我當天是被下體給痛醒，被告用指甲摳我下體，
      我才痛醒、驚醒，我醒來後，內衣跟上半身T甲shirt都被
      拉上去，內衣扣子被打開，我被痛醒時剛好看到被告手機
      時間是凌晨4點。被告摳完我下體，就急著把他的下體放
      進我的陰部，但被告當時沒有勃起，被告的手指有伸進我
      的陰道，我整個人都傻眼了，就是非常驚恐、非常害怕、
      覺得不可思議，我就是被痛醒。刑事警察局鑑定書上記載
      我的胸罩左右罩杯內層，驗出與被告型別相符之染色體，
      被告應該是在我斷片時親我的左右乳頭。在我痛醒後，被
      告本來還想持續用下體對我做愛，被告還故意說我很漂亮
      ，可以來做之類的，我就反抗被告，使我的鼻樑受傷，被
      告想要逼我口交，抓我的頭髮，我的頭髮被抓到打結，也
      都掉了，女警做筆錄時有把我打結的頭髮剪下放到證物袋
      中。我被被告攻擊，我的鼻子有撞到他下巴，我的鼻子痛
      ，被告自己也痛，後來被告沒有再侵犯我。我於警詢時提
      到「當時他還想用生殖器磨蹭我的下體，但是沒有插入，
      因為他的生殖器軟軟的，沒有勃起，但他還是試探性地想
      探詢我的意願」，這個過程我已經醒了，但我身體還在酒
      醉頭暈，也跑不掉。我於警詢時提到「被告用指甲摳我下
      體」、「用手指插入我的陰道」，就是指被告指侵我，當
      時製作筆錄時沒有律師陪我，文字上的表達不夠明確，我
      說的被告摳我下體就是被告有摳我陰道，我驗傷時，護理
      師有看到我的下體紅腫，當天我除了經血外，尿道也有0
      點多公分的一處傷口，我被被告弄受傷、摳到流血，我上
      廁所也會痛，被告是隨便、粗暴地亂戳我。我於108年10
      月22日偵查中提到「他那時候在我上方用手指侵犯我，崔
      晉旭當時跪趴著面朝向我，他手指放入我的陰道，我認為
      應該有兩支手指，他好像沒有放很深，至少有兩個指節，
      我有疼痛感」，這段時間我眼睛已打開，我是有意識了。
      我於108年2月19日偵查中說「在我驚醒之後，我不讓他觸
      碰我的身體了」，就是我醒來後，都有拒絕被告觸碰我的
      身體，但是在睡覺的當中，他有摸我胸部跟抱我。我在新
      月商旅發現被告用手指插入我陰道，即被痛醒時，我當時
      的精神狀況因為已經喝了很多酒，所以很不好，頭很昏又
      暈眩，只能盡量地反抗他，但被告身高約180幾公分，又
      是處在我上面，我根本就沒有辦法反抗他，只能以防禦姿
      態保護自己，就只能做到基本的防禦跟口頭上的拒絕，所
      謂的「防禦姿態」，就是被告很想用下體性侵我，我只能
      盡量地把大腿夾緊，把被告推開，這就是我的防禦，我就
      算打被告也打不贏，我只能盡量用手腳保護好自己。當時
      被告的龜頭有進到我陰道前端，但被告的陰莖硬不起來，
      被告就用龜頭持續在我的陰道口磨蹭，想要進入，被告的
      龜頭就在我的陰道口，只是他自己硬不起來，有微微的進
      入到我陰道裡，被告並用手指一直想跟我發生性關係。我
      的陰道被被告的指頭劃傷，我被痛醒當時，我直接問被告
      在幹嘛，並直接把被告推開，但是被告還是非常想試探我
      ，看我好不好上，所以被告就故意稱讚我長得漂亮，說我
      們來做，在反抗的過程中，因為被告硬不起來，他急著想
      要趕快跟我發生性關係，就把我頭髮整個抓住，試著要我
      為他的陰莖口交，因為我的自尊心十分強烈，我不想為被
      告口交，被告的陰莖有碰到我的嘴唇跟牙齒，但我不願意
      幫被告口交，在這過程中因為我的反抗，我的臉直接撞擊
      到他的下巴，造成我的鼻樑有很大的瘀青，因為我的鼻樑
      撞擊到被告的下巴，我非常疼痛，被告也嚇了一跳，所以
      被告就暫停對我的侵犯。且被告把我的頭髮亂抓一通，抓
      到糾結成一大撮，只能剪掉，被告的力氣很大，而且中間
      被告逼我就範時也有把我的雙手壓制住。被告用生殖器磨
      蹭我的陰道，在我痛醒之後被告有這麼做，沒有痛覺發生
      前我很醉正在睡覺，我痛醒之後十分的確認被告早就在對
      我的下體做侵入行為，這個過程不是以我醒或沒有醒來做
      區隔，而是不管我有沒有醒，被告都正在對我的下體做侵
      入的動作。我在鼓前堂居酒屋時，有印象被告說要送我回
      家，上了計程車後我說要到某某路，就睡著了，直到在飯
      店凌晨4點醒來，才有印象，從上計程車到我被被告戳陰
      道痛醒的時間點，這段期間我整個斷片，就是沒有意識、
      沒有記憶的情形。我從凌晨4點痛醒，直到上午11點才退
      房，是因為當時我已經被被告攻擊，我很怕繼續被被告攻
      擊，這個旅館看起來小小、黑黑、暗暗的，在這種旅館，
      也不是星級旅館，我不知道有誰可以幫我，我本來以為這
      是做黑的旅店，我怕說我逃跑的話，會再被被告打，當時
      我的包包、手機都是不見的狀態，所以我也只能先聽被告
      的，被告好像就有使用他的手機問其他人我的東西在哪裡
      ，我不知道被告當時有無傳訊息，但是我有質問被告有無
      偷拍我，被告說沒有，然後雙方就約定明天先去找包包跟
      手機，且我本身喝醉，不太能夠逃走，所以我就先暫時安
      安靜靜的，一直待在旅館中，這段時間我們各自睡覺、各
      睡各的，完全不知道被告是誰、叫什麼名字，我就是一直
      在恐懼中。後來我跟林惠宣商量，林惠宣建議我一定要去
      報警，在此之前，我在五星飯店已經請教我的律師朋友還
      有我妹妹，他們都叫我一定要去報警。107年12月18日中
      午12時23分我脫困後，因為我手機不見，回去鼓前堂居酒
      屋也沒有找到，我用網路，寒舍艾美酒店是我熟悉的五星
      級飯店，有時候我會和朋友到那邊，那邊有商務中心，我
      就是用這個來跟我臉書上朋友講我的經過，我也覺得非常
      的羞恥，我其實不知道該怎麼辦，我完全沒有其他管道找
      到我的財物，所以我那時候沒有直接報警，是因為我想到
      我不知道怎麼跟我家人講，我昨天喝醉酒，被一個不認識
      的人強暴，錢財也被拿走，包包裡原本有5萬元的現金。
      我當天本來想要直接在寒舍艾美酒店自殺，因為覺得被性
      侵了很羞恥，但是後來我跟我朋友及律師朋友討論這件事
      ，所以我決定先用正確方式面對我的未來人生。案發後我
      先去一家醫院驗傷，因為婦產科醫生說有一位孕婦要生了
      ，他要趕快去接生，那位孕婦的情況比較危急，沒有時間
      幫我仔細的驗傷，後來我就去第二家醫院驗傷，我有跟醫
      師表示我正在疼痛，我確定我陰道不可能沒有被侵犯，我
      的陰道很疼痛等語（見本院卷三第102至119頁）。
　　⒌經核乙 歷次所述，對於事發經過之主要事實，始終說法一
      致，並無任何矛盾或瑕疵之處。參以乙 於案發時有穩定
      工作，家境非差，與被告當晚為首次見面，過往並不相識
      亦無聯絡，與被告無任何仇隙或糾紛，乙 應無刻意以此
      事涉個人隱私及名節之事設詞攀誣被告，致己身反遭外界
      異樣眼光之理，應認乙 前開所述具相當可信性。
（二）乙 前開所述，有下列事證可資佐證補強：
　　⒈經本院勘驗107年12月18日新月商旅之監視器錄影光碟，勘
      驗結果如下：
    ⑴勘驗標的：「頻道1_00000000000000.avi」。
      ①畫面時間「12/18/2018 00 ：22：10～00：22：59」：攝
        影機係自旅店櫃臺後方往門口拍攝，被告站在櫃臺前與
        旅店櫃臺男性員工簽立文件，處理入住事宜，於22分18
        秒時，被告轉身走出旅店門口，於22分22秒時消失於畫
        面，至22分59秒止，均無本案相關畫面。
      ②畫面時間「12/18/2018 00 ：23：00～00：24：48」：被
        告與乙 （乙 穿著為羽絨外套、上衣、長褲、平底鞋）
        出現在旅店門口，乙 此時已無自行站立能力，係由被
        告以面對面環抱乙 上半身之方式，邊抱邊走將乙 帶入
        旅店，於23分6秒，被告將乙 放在地上，乙 立即癱軟
        倒地，被告嘗試抬乙 起來，櫃台男性員工見狀也走出
        櫃臺去幫忙，於23分37秒時，被告以面對面環抱乙 上
        半身之方式抬起乙 ，被告因重心不穩向後倒退數步至
        旅店門口，櫃臺男性員工亦前去幫忙攙扶，於23分45秒
        時，被告抱著乙 接近櫃臺，接著被告抱著乙 朝畫面右
        上方移動，於24分5秒時，乙 再度癱軟至地上，24分21
        秒時，被告抱乙 欲起身站立之際，乙 將雙手伸向被告
        並抓住被告衣服，惟乙 仍癱軟在地上未起身站立，櫃
        臺男性員工與被告對話。
      ③畫面時間「12/18/201800：24：49～00：27：01」：被告
        將乙 抬起，櫃臺男性員工在旁幫忙扶住乙 ，接著被告
        轉身蹲下時，櫃臺男性員工將乙 放在被告背上，被告
        試圖要背乙 ，但因乙 手抓不住被告脖子，而背不成功
        ，滑落，被告改用右手環抱乙 ，櫃臺男性員工在旁協
        助扶著乙 ，乙 又差點滑落在地，被告用雙手正面環抱
        乙 ，櫃臺男性員工在旁協助，被告狀似對乙 說話，被
        告突然臉非常靠近乙 的臉部，但角度問題，法官沒有
        辦法在筆錄記載被告嘴唇有無碰觸到乙 ，於25分34秒
        時，被告抱住乙 的腋下，乙 環抱被告，以此方式邊走
        邊拖將乙 帶離櫃臺，櫃臺男性工作人員追上去在旁協
        助，3人均消失於畫面，後續至影片結束均無本案相關
        畫面。
    ⑵勘驗標的：「頻道2_00000000000000.avi」。
      ①畫面時間「12/18/201800：21：55～00：23：00」：攝影
        機係自旅店大廳往門口拍攝，被告站在櫃臺前與櫃台男
        性員工處理入住事宜，於22分18秒時，被告轉身走出旅
        店門口，於22分21秒時消失於畫面，至23分00秒止，均
        無本案相關畫面。
      ②畫面時間「12/18/2018 00 ：23：01～00：24：40」：被
        告與乙 出現在旅店門口，乙 此時已無自行站立能力，
        係由被告以面對面環抱乙 上半身之方式，推著乙 進入
        旅店，於23分6秒，乙 癱坐下去躺在地上，櫃臺男性員
        工見狀即走出櫃臺欲幫忙，但就是站在旁邊看，同時間
        有一位女性員工也站在旁邊看，於23分23秒時，被告抓
        起乙 右手欲拉起乙 未果（因只拉的動手，乙 全身躺
        在地上），櫃臺男性員工與1名女性員工在旁觀看，於2
        3分33秒時，被告以雙手穿過乙 腋下之方式，將乙 抬
        起，抬起後被告因重心不穩向後倒退數步至旅店門口，
        櫃臺男性員工走向前幫忙攙扶，接著被告抱著乙 接近
        櫃臺，讓乙 靠在櫃臺邊，櫃臺男性員工對被告說話，
        於23分56秒時，被告抱著乙 朝畫面中間移動，移動幾
        步後，乙 再度癱軟至地上，乙 雙膝跪於地，被告以雙
        手穿過乙 腋下方式扶著乙 ，此時櫃臺男性員工與女性
        清潔員工討論後，一同離開畫面，A男又旋即返回走向
        被告，狀似對被告說話，於24分36秒時，乙 身體向前
        趴在地上。
      ③畫面時間「12/18/2018 00 ：24：41～00：27：01」：於
        24分44秒時，被告以雙手穿過乙 腋下之方式，將乙 抬
        起，並將乙 交由櫃臺男性員工扶住，接著被告轉身蹲
        下，櫃臺男性員工再將乙 放至被告背上，被告要背乙 
        ，但因乙 過於癱軟，背不起來，於25分9秒時，被告起
        身並轉身以右手環抱乙 ，惟乙 過於癱軟，A男在乙 身
        後幫忙攙扶，又因乙 站不穩，環抱乙 的被告、協助參
        扶乙 的櫃臺男性工作人員均因此倒向櫃臺，於25分25
        秒時，乙 將雙手環抱被告，被告狀似跟乙 講話，突然
        往乙 臉上靠近，但解析度不佳，無法判斷有無碰到乙 
        的嘴唇，接著被告環抱著乙 腋下，要將乙 帶離櫃臺，
        過程中乙 又癱軟跪至地上，於25分46秒時，被告再度
        將乙 抬起，乙 則將雙手環抱在被告脖子，接著被告抱
        著乙 朝畫面左下角移動，於25分54秒消失於畫面，後
        續至影片結束均無本案相關畫面。
    ⑶勘驗標的：「頻道6_00000000000000.avi」。
      ①畫面時間「12/18/2018 00 ：21：11～00：25：54」：攝
        影機係拍攝旅店1 樓搭乘電梯處，該段時間被告與乙 
        尚未出現在影片中。
      ②畫面時間「12/18/201800：25：55～00：27：16」：25分
        55秒時，乙 由被告及一名女性綁馬尾員工，一人攙扶
        一邊走進電梯，櫃台男員工幫忙按電梯以後，也一併進
        入電梯，26分5秒時，電梯門關閉，後續至影片結束均
        無本案相關畫面。
    ⑷勘驗標的：「頻道15_00000000000000.avi」。（畫面分為
      4 格，被告與乙 僅在左上角之2 樓走道畫面出現，故僅
      勘驗此部分，時間則以畫面右下角時間為準） 
      ①畫面時間「12/18/2018 00 ：21：41～00：26：25」：攝
        影機係拍攝旅店2 樓走道，本段影片無本案相關畫面。
      ②畫面時間「12/18/2018 00 ：26：26～00：27：15」；26
        分26秒時，螢幕畫面為旅店房間走廊，被告抱著乙 上
        半身，乙 無法自主行走，腳步是隨著被告抱著走，櫃
        臺男性工作人員、旅店綁馬尾女性工作人員在旁協助攙
        扶乙 進入房間。26分44秒時，櫃臺男性員、旅店綁馬
        尾女性員工走出房間離開，後續至影片結束均無本案相
        關畫面。
    ⑸勘驗標的：「頻道15_00000000000000.avi」。（畫面分為
      4 格，被告與乙 僅在左上角之2 樓走道畫面出現，故僅
      勘驗此部分，時間則以畫面右下角時間為準） 
      ①畫面時間「12/18/2018 10 ：55：38～10：55：46」：被
        告與乙 自畫面左上角之房間走出，被告在前，乙 在後
        ，2 人朝畫面右下角走去，於55分46秒消失於畫面。
      ②畫面時間「12/18/2018 10 ：55：47～10：57：02」：無
        本案相關畫面。
    ⑹勘驗標的：「頻道6_00000000000000.avi」。
      ①畫面時間「12/18/2018 10 ：55：36～10：56：49」：無
        本案相關畫面。
      ②畫面時間「12/18/2018 10 ：56：50～10：57：04」： 5
        6分50秒時，畫面中右側1樓電梯門打開，被告與乙 自
        電梯走出，被告在前，乙 在後，乙 一手放在胸前，一
        手舉起來放在嘴巴和鼻子之間，2 人朝畫面右方走去，
        於56分55秒消失於畫面，後續至影片結束均無本案相關
        畫面。
    ⑺勘驗標的：「頻道2_00000000000000.avi」。
　    ①畫面時間「12/18/2018 10 ：55：32～10：56：53」：無
        本案相關畫面。
　    ②畫面時間「12/18/2018 10 ：56：54～10：57：06」：被
        告先自畫面左下角出現，將房卡交給櫃臺後，與乙 一
        前一後朝畫面右上角走去，乙 一手依舊放在嘴及鼻子
        之間，於57分2 秒消失於畫面，後續至影片結束均無本
        案相關畫面。
    ⑻勘驗標的：「頻道3_00000000000000.avi」。
　    ①畫面時間「12/18/2018 10：56：19～10：57：03」：畫
        面為旅店1樓門口及人行道，本段影片無本案相關畫面
        。
　    ②畫面時間「12/18/2018 10：57：04～10：57：24」：被
        告與乙 自畫面左上角出現，被告在前，乙 在後，乙 
        一手環胸、一手托著臉頰，朝畫面右下角走去，乙 與
        被告各走各的，直到乙 走到與被告併行時，被告轉頭
        要跟乙 講話，乙 仍維持一手環胸、一手托著臉頰的動
        作，於57分12秒消失於畫面，後續至影片結束均無本案
        相關畫面。
       此有本院勘驗筆錄1份在卷可稽（見本院卷一237至248 
       頁），另林惠宣於偵查中表示：乙 在鼓前堂居酒屋已喝
       醉等語（見108年度偵續字第387號卷第269頁），李治永
       於檢察事務官詢問時亦稱：在鼓前堂居酒屋時，乙 已經
       醉了，不能自行行走，已經趴在桌上，她講話我都聽不
       懂等語（見109年度偵字第22975號第19頁），足見乙 經
       被告帶往新月商旅入住時，當時乙 已癱軟而需被告抬著
       、抱著及旅館人員協助攙扶，呈現酒醉意識不清之狀態
       ，可為乙 上開指述之補強證據。
    ⒉林惠宣於偵查中以被告身分陳稱：乙 與有跟我說被強暴、
      被打，我跟她說如果有這樣情形，要趕快報警等語（見10
      8年度偵續字第387號卷第271頁），足認乙 表示其事後曾
      聯絡林惠宣，在林惠宣鼓勵下始去驗傷、報警乙節為真，
      由乙 願將其受害經過告訴林惠宣，尋求林惠宣之協助，
      亦可佐證乙 證詞之可信性。
    ⒊乙 於案發後之107年12月19日凌晨2時5分前往臺北市立聯
      合醫院婦幼院區驗傷，經醫師檢查其受有左膝瘀青、陰部
      無破損痕跡或傷痕、處女膜完整，且乙 自述其右肩抓痛
      、左陰蒂痛等節，此有該院受理疑似性侵害事件驗傷診斷
      書在卷可查（見108年度偵字第3232號不公開卷第54至56
      頁）；於翌（20）日中午12時30分許，乙 再前往臺北市
      立聯合醫院仁愛院區驗傷，經醫師檢查其受有鼻樑瘀青0.
      5公分×0.5公分、左膝蓋瘀青1×1公分、陰部5點鐘方向有
      舊裂傷等節，有該院受理疑似性侵害事件驗傷診斷書在卷
      可參（見108年度偵字第3232號不公開卷第60至62頁）。
      衡以乙 兩次驗傷時間接近，仁愛院區醫師所觀察到之乙 
      陰部舊裂傷，應無可能為乙 自婦幼院區驗傷完畢後所產
      生，乙 亦說明因婦幼院區醫師急於幫狀況危急之產婦接
      生，而未能完整檢查如前，故婦幼院區驗傷診斷書除乙 
      前去驗傷之時間點可為參考外，乙 案發後之傷勢自應以
      仁愛院區驗傷診斷書為準。又本件乙 於107年12月18日事
      發後尋求友人意見，於同日晚間為學生上完課後，翌（19
      ）日凌晨即前往醫院驗傷並報警，無明顯延滯或不合理之
      情形，應認乙 前往驗傷時間，及其受有鼻樑瘀青0.5公分
      ×0.5公分、左膝蓋瘀青1×1公分之傷勢，均足為乙 前開所
      述之補強證據。
    ⒋另乙 於107年12月19日在臺北市立聯合醫院婦幼院區經採
      集疑似性侵害之證物，經送往內政部警政署刑事警察局鑑
      定，結果為：乙 胸罩右、左側內層處（相對乳頭位置）
      斑跡，以唾液澱粉酶檢測呈陽性反應，經比對與被告DNA
      甲STR型別相符等情，此有內政部警政署刑事警察局108年
      2月1日刑生字第1078028867號、108年4月2日刑生字第108
      0019481號鑑定書在卷可考（見108年度偵字第3232號不公
      開卷第133至134、154至1之155頁），足見被告於乙 酒醉
      熟睡之際，曾親吻乙 兩側乳頭。
    ⒌乙 自108年9月起至永康身心診所就醫，再於110年1月間因
      持續性憂鬱症前去臺北市立聯合醫院和平院區接受治療服
      藥，此有乙 健保就醫紀錄、永康身心診所病歷、臺北市
      立聯合醫院和平院區病歷在卷可稽（見本院卷一第279至2
      83、333至342、455至457頁），由此乙 案發後之心理狀
      況、就醫情況，符合一般人如遭受性侵害常有心理創傷壓
      力之身心症狀，亦可為乙 指述之補強證據。
    ⒍綜上，堪認乙 於107年12月18日凌晨酒醉後，經被告帶往
      新月商旅房間入住，於同日凌晨4時許之前，被告趁乙 酒
      醉意識不清之際，親吻乙 兩側乳頭，以手指插入乙 陰道
      、以指甲摳乙 陰道，後於同日凌晨4時許乙 因被告上開
      舉動痛醒，拒絕並反抗被告，表達其無意願與被告發生性
      行為後，被告仍以陰莖磨蹭乙 陰道口，其龜頭並已進到
      乙 陰道前端，被告並強拉乙 頭髮，強壓乙 頭部靠近其
      陰莖，欲使乙 為其口交，惟因乙 反抗導致乙 鼻樑撞到
      被告下巴，被告始罷手，而未能順利完成口交行為。
（三）對於被告及辯護人辯解之判斷：
　　⒈辯護人辯稱：乙 所述內容前後不一致，難以擔保乙 證述
      內容正確云云，並非可採。惟按告訴人、證人之陳述有部
      分前後不符，或相互間有所歧異時，究竟何者為可採，法
      院仍得本其自由心證予以斟酌，非謂一有不符或矛盾，即
      應認其全部均為不可採信，苟其基本事實之陳述，若果與
      真實性無礙時，則仍非不得予以採信（最高法院74年度台
      上字第1599號號判決意旨參照）。且依一般經驗法則，告
      訴人、證人就同一事實反覆接受不同司法人員之訊（詢）
      問，在各次訊問時，是否均能作精確之陳述，與其個人所
      具備記憶及描述事物之能力有關，甚至與訊問者訊問之方
      式、態度、著重之重點、理解整理能力及證人應訊當時之
      情緒亦有關聯，尤其是犯罪場合不熟悉、事隔略久，亦會
      造成混雜交錯，在記憶上更難免發生混淆，其陳述再經由
      不同紀錄人員之紀錄（甚至省略），而在筆錄之記載上呈
      現若干差異，實屬無可避免，但告訴人、證人對於基本事
      實之陳述並無實質歧異，復有其他證據足以補強其真實性
      ，自仍得採為認定事實之基礎（最高法院92年度台上字第
      5022號號判決意旨參照）。本件乙 對於與被告及其同行
      友人先後在鬼神豬腳餐廳、鼓前堂居酒屋飲酒，其於鼓前
      堂居酒屋已喝醉，直至107年12月18日凌晨4時許醒來時才
      發現已在新月商旅，及案發後其於107年12月18日上午11
      時許與被告一同離開新月商旅，一同前往鼓前堂居酒屋找
      乙 包包，其後乙 聯絡林惠宣及與友人討論，始決定前往
      醫院驗傷、報警等節，所述內容始終一致。關於事發經過
      ，乙 對於其於107年12月18日凌晨4時許，因被告以手指
      插入並摳其陰道而痛醒，痛醒後發現其下半身未著任何衣
      物，上半身衣衫不整乙節，其歷次說法一致；就乙 醒來
      後之第一時間反應，乙 於警詢時證稱：被告用手指摳我
      下體，用手指插入我的陰道，我有反抗並推他等語，於10
      8年2月19日偵查中證稱：我醒來時有把被告推開，就本能
      地反抗等語，於108年10月22日偵查中證稱：被告指侵我
      ，我醒來後就跟被告說你在幹嘛，我把雙腳左右夾緊一伸
      一縮來拒絕等語，於本院審理時證稱：我痛醒當時，直接
      問被告在幹嘛，盡量地把大腿夾緊，直接把被告推開等語
      如前，其始終指稱其陰道遭被告以手指插入、摳導致其痛
      醒後，第一時間有抗拒、拒絕被告，且所述拒絕方式之情
      節大致相符；又就乙 痛醒後之發展情形，乙 於警詢、10
      8年10月22日偵訊及本院審理時，均曾敘及被告曾以陰莖
      磨蹭乙 陰部、被告陰莖沒有勃起、被告曾抓乙 頭髮及壓
      乙 頭部要求乙 為其口交但因乙 反抗導致乙 鼻樑撞到被
      告下巴等節，乙 於108年2月19日偵查中亦曾提及被告陰
      莖沒有勃起、以上開手法要求乙 為其口交等情事，且乙 
      於本院審理時補充說明：「我於警詢時提到『當時他還想
      用生殖器磨蹭我的下體，但是沒有插入，因為他的生殖器
      軟軟的，沒有勃起，但他還是試探性地想探詢我的意願』
      ，這個過程我已經醒了，但我身體還在酒醉頭暈，也跑不
      掉」等語如前，本院審酌乙 並非法律專業人士，其始終
      認為被告全部作為均未徵得其同意、違反其意願，且囿於
      歷次訊問者訊問之方式、著重重點不同，乙 急於將其全
      部受害經過陳述出來，致其先前筆錄呈現混合陳述乙 於
      凌晨4時許痛醒時所見情形、痛醒後拒絕被告而被告之繼
      續作為，惟乙 所述被告性侵手法、事發經過之重要事實
      始終描述一致，參以被告以手指插入並摳乙 陰道而乙 痛
      醒後，乙 於痛醒後立刻推拒、反抗被告，而在乙 痛醒之
      前，乙 處於酒醉、意識不清之情形，本無從得知發生何
      事，亦可佐證乙 於警詢、偵查及本院審理時所述之此部
      分行為，均係發生在乙 醒來推拒被告之後，乙 所述並無
      任何矛盾之處。再者，乙 雖於108年2月19日偵查中稱：
      「我約107年12月18日凌晨4時醒來，我是嚇醒，醒來時發
      現我的褲子已經被他脫掉，…他碰觸我下體我被痛醒，我
      醒來後看到被告嚇到，他知道我難搞也硬不起來就放棄，
      我驚醒之後就不讓被告碰觸我的身體了」等語，惟其同日
      筆錄接著陳述其遭被告欲要求乙 為其口交而抓乙 頭髮、
      弄傷乙 之情節，乙 復於本院審理時說明此段文字，就是
      其醒來後都有拒絕被告觸碰其身體等語如前，應認乙 此
      段偵查中所述，係指其清醒後已明確表示拒絕被告碰觸其
      身體，並非實際上被告未曾碰觸乙 身體，乙 此段所述，
      亦與其上開所述內容無矛盾之處。是辯護人此部分所辯，
      並非可採。
　　⒉辯護人又辯稱：乙 從凌晨4時許醒來後，與被告在旅館內
      各睡各的近7小時，離開旅館後亦未立即尋求協助，而是
      由被告陪同去尋找遺失物，並向被告借用金錢1,500元，
      其事發後表現均與常情不符云云。惟本件乙 為高知識份
      子，其認被性侵很羞恥、讓家族蒙羞，案發後猶豫是否要
      揭露此事，後在友人鼓勵下始決定前去醫院驗傷並報警，
      其驗傷、報案時間亦並無不合理之處。又乙 女在新月商
      旅醒來後，面對此一陌生旅館環境，擔心其酒醉時曾遭被
      告偷拍私密照，被告復曾強拉乙 頭髮將其頭部強壓靠近
      自己陰莖，要求乙 為其口交，乙 在掙扎中撞傷自己鼻樑
      ，已如前述，乙 擔心再度遭到被告攻擊，且其包包連同
      包內手機、長輩給予之現金5萬元均一併遺失，乙 考量自
      身安危及急於尋回手機、現金，在被告表達願意協助找尋
      包包之情形下，與被告繼續一同待在旅館房間內，待被告
      於107年12月18日上午與前揭共同飲酒之人透過手機通訊
      軟體聯繫後，與被告一同離開旅館前去居酒屋尋找包包，
      並向被告借1,500元，均與常情無違，辯護人此部分所辯
      ，亦非可採。
（四）對於有利被告證據不採之理由：
      證人金俊植於警詢時證稱：我大約在11點先離開，事後發
      生的事情，都是乙 及被告以通訊軟體跟我說的。乙 說被
      告將她帶到飯店，違反其意願性侵害乙 。被告跟我說，
      當天乙 喝很醉，被告原本要送乙 回家，因為乙 無法講
      出正確地址，被告才就近找了飯店辦理入住。當天在居酒
      屋的洗手間前面，乙 先親吻被告，被告以為乙 對他有意
      思，事後到飯店房間内，是乙 主動先親吻他，之後就發
      生關係，我不知道他們有沒有發生性關係等語（見108年
      度偵字第3232號卷第22至23頁）；及證人李治永於偵查中
      證稱：在居酒屋的廁所前，乙 與被告有接吻，是女生靠
      過去親，被告的反應就是往後靠，因為女生往前靠，被告
      為了不要跌倒有點支撐的感覺，我看到他們在親，自己也
      嚇一跳，不知當時是何情形，兩人大概親吻30秒左右，是
      嘴巴對嘴巴，當天是兩人初次見面，也沒講很多話等語（
      見108年度偵字第3232號卷第181至182頁）。雖證人金俊
      植、李治永均稱在居酒屋時，乙 曾主動與被告接吻，惟
      證人林惠宣於偵查中則證稱：我在居酒屋時，沒有看到乙
       與被告接吻等語（見108年度偵字第3232號卷第167頁反
      面至第169頁反面），互核當日在居酒屋一同飲酒之人說
      法並不一致，乙 是否曾在居酒屋親吻被告，已非無疑。
      退步言，縱認乙 與被告在居酒屋時，酒醉後曾主動親吻
      被告，但乙 與被告該次聚會為初次見面，過往雙方亦未
      曾通話、通信或以其他通訊軟體聯絡，在餐廳、居酒屋席
      間雙方未有太多對話、互動，乙 應無可能同意被告碰觸
      其身體隱私部位，或讓被告對其為猥褻或性交行為，自難
      以乙 在居酒屋時曾有主動上前親吻之行為，即為有利於
      被告之認定，而脫免被告罪責。
（五）綜上所述，被告及辯護人上開所辯，均無足採，本案被告
      確有以上開手法，對乙 為乘機性交、強制性交之犯行，
      本案事證明確，堪以認定，應依法論科。
二、論罪科刑：
（一）按刑法第10條第5 項明文規定：「稱性交者，謂非基於正
      當目的所為之下列性侵入行為：、以性器進入他人之性
      器、肛門或口腔，或使之接合之行為。、以性器以外之
      其他身體部位或器物進入他人之性器、肛門，或使之接合
      之行為」。又女性之大小陰唇、陰蒂、陰道、子宮等均屬
      性器，凡非基於正當目的而以性器或性器以外之其他身體
      部位或器物進入大陰唇內側之性器之性侵入行為，均係刑
      法第10條第5項所指之性交，並非以侵入陰道為必要。倘
      行為人主觀上係為滿足自己之性慾，客觀上其性器陰莖或
      性器以外之其他身體部位例如手指，已侵入被害人性器內
      即陰道口而與之相接合，所為已符合刑法第10條第5 項所
      稱之「性交」，應成立強制性交既遂罪（最高法院103 年
      度台上字第3790號判決意旨參照）。本件被告於107年12
      月18日凌晨4時許，乙 醒來後以言詞喝叱制止被告並推開
      被告、將自己雙腳夾緊等方式明確表達拒絕發生性行為之
      意思，被告仍以其陰莖磨蹭乙 陰道口，其龜頭並已進到
      乙 陰道口前端，縱被告陰莖因未勃起而未完全插入乙 陰
      道內，被告之強制性交行為已屬既遂。
（二）次按犯罪行為始於著手，故行為人於著手之際具有何種犯
      罪故意，原則上應負該種犯罪故意之責任。惟行為人若在
      著手實行犯罪行為繼續中轉化（或變更）其犯意（即犯意
      之升高或降低）而繼續實行犯罪行為，致其犯意轉化前後
      二階段所為，分別該當於不同構成要件之罪名，而發生此
      罪與彼罪之轉化，除另行起意者，應併合論罪外，若有轉
      化（或變更）為其他犯意而應被評價為一罪者，自應依吸
      收之法理，視其究屬犯意升高或降低而定其故意責任，犯
      意升高者，從新犯意；犯意降低者，從舊犯意（最高法院
      106年度台上字第824號、105年度台上字第2362號判決意
      旨參照）。本件被告原係乘乙 酒醉熟睡而不知且不能抗
      拒之際，基於乘機性交之犯意，親吻乙 兩側乳頭，並將
      其手指插入乙 陰道內，嗣乙 驚醒察覺，以言詞喝叱制止
      被告並推開被告、將自己雙腳夾緊等方式明確表達拒絕之
      意，被告不顧乙 反抗，猶繼續以其陰莖磨蹭乙 陰道口，
      其龜頭並已進到乙 陰道前端，及強拉乙 頭髮將乙 頭部
      強壓靠近其陰莖欲使乙 為其口交，因乙 掙扎過程中鼻樑
      撞到被告下巴，被告始罷手，足認被告原係著手實行乘機
      性交行為，並於明知乙 已有抗拒之意後，提升其犯意為
      強制性交，續以前述方式對Ａ女為強制性交犯行。其犯意
      提升前、後二階段行為，時間密接，依上開說明，應整體
      評價為一罪，並依重行為吸收輕行為之法理，以提升後之
      新犯意即強制性交罪處斷。是核被告所為，係犯刑法第22
      1條第1項之強制性交罪。起訴書雖記載被告涉犯刑法第22
      5條第1項之乘機性交罪，惟業經公訴檢察官當庭補充被告
      涉犯罪名為刑法第221條第1項之強制性交罪，並經本院補
      充告知上開罪名（見本院卷三第101頁），本院自無庸變
      更起訴法條，且被告上開強制性交行為，與起訴書所載之
      乘機性交行為既經評價為一行為而屬同一事實，被告及辯
      護人並已就此部分事實為辯論，已保障被告之防禦權，本
      院自得併予審究，附此敘明。
（三）又被告於乙 清醒前親吻乙 乳頭之猥褻行為，及清醒後要
      求乙 為其口交，因乙 掙扎而未能得逞，此等行為均為性
      交之高度行為所吸收，不另論罪。
（四）爰以行為人責任為基礎，審酌被告滿足一己之私慾，未尊
      重乙 之性自主決定權，利用乙 酒醉不醒人事，對乙 乘
      機性交，見乙 醒來，竟未停止其行為，而提升犯意違反
      乙 之意願以上開手法對乙 為強制性交行為，犯後猶飾詞
      狡辯，未見悔意，亦未試圖賠償乙 或獲得其諒解，造成
      乙 感到憤怒、噁心、身心受創，其惡性重大，且犯後態
      度不佳，應嚴予非難；兼衡其素行（此有臺灣高等法院被
      告前案紀錄表在卷可參）、犯罪之動機、目的、手段及所
      生之危害，自述高中畢業之智識程度、過去曾從事餐飲業
      而目前無業、右眼視力不佳之生活狀況（上開智識程度及
      生活狀況，見本院卷三第143頁），及告訴人對本案之意
      見等一切情狀，量處如主文所示之刑度。
（五）末按刑法第95條規定外國人受有期徒刑以上刑之宣告者，
      得於刑之執行完畢或赦免後，驅逐出境。是否一併宣告驅
      逐出境，由法院酌情依職權決定之。查被告係韓國籍之外
      國人，本院審酌被告在我國所為前揭犯行，影響社會治安
      ，並經本院宣告有期徒刑4年，本院認其於刑之執行完畢
      或赦免後，不宜繼續居留在我國境內，爰依上開規定，併
      宣告於刑之執行完畢或赦免後，驅逐出境。
據上論斷，應依刑事訴訟法第299條第1項前段，刑法第221條第1
項、第95條，判決如主文。
本件經檢察官吳文琦提起起訴，檢察官林秀濤到庭執行職務。
中　　華　　民　　國　　111 　年　　11　　月　　9 　　日
                  刑事第九庭  審判長法  官  王筱寧
                                    法  官  張谷瑛
                                    法  官  陳苑文　　
上正本證明與原本無異。 
如不服本判決應於收受送達後20日內向本院提出上訴書狀，並應
敘述具體理由；其未敘述上訴理由者，應於上訴期間屆滿後20日
內向本院補提理由書（均須按他造當事人之人數附繕本）「切勿
逕送上級法院」。告訴人或被害人如對於本判決不服者，應具備
理由請求檢察官上訴，其上訴期間之計算係以檢察官收受判決正
本之日期為準。 因疫情而遲誤不變期間，得向法院聲請回復原
狀。
                                    書記官  林書伃　　　
中　　華　　民　　國　　111 　年　　11　　月　　9 　　日
附錄本案論罪科刑法條全文：
刑法第221條
（強制性交罪）
對於男女以強暴、脅迫、恐嚇、催眠術或其他違反其意願之方法
而為性交者，處3年以上10年以下有期徒刑。
前項之未遂犯罰之。